【裁判字號】    90,交訴,207
【裁判日期】    901123
【裁判案由】    過失致死
【裁判全文】
臺灣彰化地方法院刑事判決                          九十年度交訴字第二七號
    公  訴  人  臺灣彰化地方法院檢察署檢察官
    被      告  甲○○
右列被告因過失致死案件，經檢察官提起公訴（九十年度偵字第六四０二號），本院
判決如左：
    主      文
甲○○因過失致人於死，處有期徒刑肆月，如易科罰金，以參佰元折算壹日，緩刑參
年。
    事      實
一、甲○○於民國（下同）九十年五月六日下午，駕駛車牌號碼Ａ六─四八三五號自
    小客車，沿彰化縣彰化市○○路由北往南方向行駛，於同日下午一時四十分許，
    途經中山路洩洪橋口附近欲右轉金馬外環道時，原應注意該路段限速四十公里之
    規定，並應注意車前狀況，隨時採取必要之安全措施，而依當時情形，並無不能
    注意之情事，竟疏未注意，貿然以時速五十公里之速度超速前行，適何來福推行
    故障機車行走於中山路旁，已跨出外側車道之甲○○見狀避煞不及，致其自小客
    車右前車頭追撞何來福人車，何來福因之受有頭部外傷、顱內出血等傷害，經送
    醫救治，仍延至同日晚上八時一分許死亡。
二、案經彰化縣警察局彰化分局報驗由臺灣彰化地方法院檢察署檢察官自動檢舉偵查
    起訴。
    理      由
一、訊據被告甲○○固坦承於前揭時地駕車發生事故，致被害人何來福死亡之事實，
    惟否認有過失致死犯行，辯稱：被害人何來福於案發當時，推行機車行走於中山
    路外側車道上，伊避煞不及，始撞及何來福云云；經查，被告右揭犯罪事實，業
    有道路交通事故調查報告表、現場照片、車損照片四十張、彰化基督教醫院法醫
    參考病歷摘要在卷可證。雖被告另辯稱：係被害人行走於外側車道云云，然依卷
    附道路交通事故調查報告表及現場照片所示，機車倒地位置、散落物及機車刮地
    痕等均位於中山路邊線之外，何來福推行機車行走，顯未侵入中山路外側車道，
    被告前揭辯詞與事實不符，並不足採信；按汽車行車速度，應依標誌或標線之規
    定，且車輛行駛時，駕駛人應注意車前狀況，並隨時採取必要之安全措施，道路
    交通安全規則第九十三條第一項、第九十四條第三項分別定有明文。被告駕車自
    應注意上述道路交通安全規定。而依當時情況，天候晴朗、無障礙物、視距亦屬
    良好，則肇事彼時，被告當無不能注意之情事，竟疏不注意而為之，以致肇事，
    並致被害人死亡，被告顯有過失，台灣省彰化縣區車輛行車事故鑑定委員會亦同
    此認定，有該會九十年九月十二日彰鑑字第九００五五四號函及鑑定意見書附卷
    可參；且被害人係因車禍致死亡，業經臺灣彰化地方法院檢察署檢察官督同檢驗
    員相驗明確，有相驗屍體證明書、驗斷書及勘驗筆錄等在卷可憑，是被害人之死
    亡，係由被告之行為所致，其間自有相當因果關係，故本件事證明確，被告犯行
    堪以認定。
二、核被告所為，係犯刑法第二百七十六條第一項之過失致人於死罪。審酌被告過失
    程度之輕重，及被告肇事後態度，且肇事後被告對被害人家屬已為民事賠償（如
    卷附調解書）等一切情狀，量處如主文所示之刑，並諭知易科罰金之折算標準。
    又被告前未曾受有期徒刑以上刑之宣告，有檢察署前科資料刑案查註紀錄表可稽
    ，經此教訓，當知謹慎而無再犯之虞，本院認本判決所宣告之刑，以暫不執行為
    宜，爰宣告緩刑三年以勵自新。
三、據上論斷，應依刑事訴訟法第二百九十九條第一項前段，刑法第二百七十六條第
    一項、第四十一條第一項、第七十四條第一款，罰金罰鍰提高標準條例第一條前
  段、第二條，判決如主文。
本件經檢察官施教文到庭執行職務。
中      華      民      國      九十    年      十一    月    二十三    日
                                  臺灣彰化地方法院交通法庭
                                      法      官  謝  仁  棠
右正本證明與原本無異。
如不服本判決，應於判決送達後十日內向本院提出上訴狀( 須附繕本 )。
告訴人或被害人對於判決如有不服具備理由請求檢察官上訴者，其上訴期間之計算係
以檢察官收受判決正本之日期為準。
                                      法院書記官  于  淑  真
中      華      民      國      九十    年      十一    月    二十七    日
刑法第二百七十六條
因過失致人於死者，處二年以下有期徒刑、拘役或二千元以下罰金。
從事業務之人，因業務上之過失犯前項之罪者，處五年以下有期徒刑或拘役，得併科
三千元以下罰金。


司法院資訊處製作；財團法人民間司法改革基金會備份。
